【裁判字號】    89,簡上,101
【裁判日期】    891102
【裁判案由】    傷害
【裁判全文】
臺灣彰化地方法院刑事判決                        八十九年度簡上字第一一號
    上  訴  人
    即  被  告  乙○○
    選任辯護人  林世祿律師
右列上訴人因傷害案件，不服本院八十八年度員簡字第四二三號八十八年十一月廿三
日第一審判決（聲請案號：八十八年度偵字第六二三０號），本院管轄第二審合議庭
判決如左︰
    主  文
原判決撤銷。
乙○○傷害人之身體，處拘役貳拾日，如易科罰金，以佰元折算壹日。
    事  實
一、乙○○於民國八十八年五月十日晚上十時許，與多名友人前往彰化縣溪湖鎮家園
    ＫＴＶ唱歌消費時，適遇其妻甲○○另偕他人到該ＫＴＶ而心生不悅，基於使人
    受傷亦不違其本意之犯意，出手拉扯甲○○右上臂，致甲○○受有右上臂６Ｘ２
    公分之擦傷。
二、案經甲○○訴由臺灣彰化地方法院檢察署檢察官偵查起訴。
    理  由
一、上訴人即被告乙○○坦承右揭時地出手拉扯告訴人甲○○之事實不諱，惟矢口否
    認有傷害之犯意，辯稱：伊見甲○○與他人前來ＫＴＶ，僅係要將甲○○拉往旁
    邊問明，甲○○掙開後伊即擺手，並不知甲○○如此即受傷，伊並無傷害之故意
    云云。經查被告於右揭時地出手拉扯告訴人之事實，除據被告坦承屬實外，且告
    訴人甲○○因而受傷乙情，亦據告訴人指訴綦詳，並有驗傷單乙紙在卷可憑，而
    強力出手拉扯他人手臂易造成傷害之事，為一般所認知，被告於右揭時地因見其
    妻另與他人於深夜同往ＫＴＶ，其心中不悅而出手拉扯告訴人，所用之力當非不
    輕，可想而知，其對於因此致告訴人傷害，應屬不違其本意甚明，事證明確，被
    告所辯尚非可採，其傷害犯行洵堪認定。
二、核被告所為，係犯刑法第二百七十七條第一項之傷害罪，原審據為論罪判刑，固
    非無見，惟查被告僅有如事實欄所示之一次傷害犯行，原審據告訴人指訴及公訴
    人起訴而論被告連續二次傷害，容屬有誤（詳後敘），被告據以上訴，非無理由
    ，原判決應予撤銷。爰審酌被告犯罪之動機、目的、犯罪手段及告訴人傷勢均非
    重大、所生之危害亦為輕微與犯罪後之態度等一切情狀，量處如主文所示之刑，
    並諭知易科罰金之折算標準。
三、公訴意旨另以被告基於概括犯意，又於同日二十三時許，在該ＫＴＶ以拳腳毆打
    告訴人受有腹側撕裂傷之傷害，因認被告此分亦涉有傷害罪嫌云云。按犯罪事實
    應依證據認定之，無證據不得推定其犯罪事實，刑事訴訟法第一百五十四條定有
    明文。本件公訴人認被告涉有連續傷害犯行，係以告訴人指訴及證人即ＫＴＶ服
    務生謝圳塋、丁○○證述與告訴人之驗傷單為主要論據，雖非無見，惟訊據被告
    自偵查以迄審理中均堅決否認有連續第二次之傷害之犯行，辯稱：伊要拉甲○○
    未果後，即各回包廂，後甲○○闖進伊等人之包廂內，對伊友人出口大罵，伊要
    拉甲○○出去，甲○○很氣憤，不知何故即用手毆打包廂門窗之玻璃致手受傷流
    血，伊並未出手毆打甲○○，而服務生係聽到玻璃破碎聲才過來看的，並不知甲○○如何受傷等語。經查：（一）依告訴人甲○○於偵查及審理中之指訴係被告
    拉其頭髮撞玻璃，其以手抵擋致受傷，被告並對其拳打腳踢致其腹部受傷等情（
    見其告訴狀及偵訊筆錄、本院八十九年七月廿七日訊問筆錄），及證人即ＫＴＶ
    服務生丁○○、謝圳塋於偵查中亦證述聽到玻璃聲後前去查看，見被告欲拉告訴
    人往隔壁包廂，並以腳踹告訴人云云（八十八年七月廿八日偵訊筆錄），苟此，
    似與告訴人因而受有「腹側撕裂傷」之指訴情節相符，然告訴人本件第二次所受
    之傷勢係右手臂及「右手臂」之腹側撕裂傷，此觀該驗傷單甚明，傷勢係僅為右
    手臂之腹側撕裂傷，非如告訴人所指訴之另受有遭被告以腳踹之「腹側受傷」，
    此部分告訴人指訴被告對其拳打腳踢乙情，應屬將驗傷單所載右手臂之「腹側撕
    裂傷」誤認係「腹部受傷」因而據為指控，其此部分之指訴實有瑕庛；再依告訴
    人指訴情節，是夜其所受傷勢應為多處，此亦與傷單所載之僅有右手臂撕裂傷之
    事實不符，故告訴人之指訴顯堪存疑而非可儘信；又依告訴人第二次之傷單所示
    既僅有右手背受傷，而證人丁○○、謝圳塋復係聽聞玻璃碎聲後始前往查看，斯
    時告訴人受傷已畢，該二名證人對於告訴人右手臂如何受傷自非當場目睹或知悉
    者，而其等所證被告有以腳踹告訴人乙情，與告訴人所提驗傷單中除右手背撕裂
    傷外，餘無其他傷勢之事實亦為不符，是此部分該二名證人於偵查中所證亦非可
    執為認定被告第二次傷害犯行之依據。（二）被告所辯告訴人如何於該時地進入
    被告等人之包廂對在場之宋秀親大罵，被告要將之拉出，告訴人憤而用手擊打玻
    璃因而受傷，被告並未出手毆打告訴人等情，迭據是夜在場目睹之證人丙○○、
    曹振福、宋秀親、胡淑慧、陳清淮等人分別於偵查及審理中供證明確，經核其等
    所供情節互符，苟非實情，信無若此一致之理，且參諸告訴人之驗傷單所載係手
    部撕裂傷之部位均係在其右手掌腹背，此亦與告訴人以手擊打玻璃受傷部位相符
    ，益徵上開證人所證不虛，核與被告所辯相符，被告所辯，應為事實而可採信，
    此部分之傷勢既係告訴人自行以手擊打玻璃所致，自不能論以被告傷害罪，惟因
    公訴人認與前揭有罪部分有連續犯之裁判上一罪關係，爰不另為無罪之諭知。
據上論斷，應依刑事訴訟法第四百五十五條之一第一項、第三項、第三百六十九條第
一項前段、第三百六十四條、第二百九十九條第一項前段，刑法第二百七十七條第一
項、第四十一條，罰金罰鍰提高標準條例第一條前段、第二條前段，判決如主文。
本案經檢察官郭景東到庭執行職務。
中    華    民    國    八十九      年    十一      月      二          日
                              臺灣彰化地方法院刑事第二庭
                                        審判長法官  林  欽  章
                                        法      官  洪  榮  謙
                                        法      官  高  文  崇
右正本證明與原本無異。
不得上訴。
                                        法院書記官  謝  鈴  玉
中    華    民    國    八十九      年    十一      月      六          日
刑法第二百七十七條
傷害人之身體或健康者，處三年以下有期徒刑，拘役或一千元以下罰金。
犯前項之罪，因而致人於死者，處無期徒刑或七年以上有期徒刑，致重傷者，處三年
以上，十年以下有期徒刑。


司法院資訊處製作；財團法人民間司法改革基金會備份。
